# 请教陈版，关于利息资本化的问题

提问人：vaconess 时间：2016-12-16 09:39:56
现有A项目取得一笔 2 亿元 10 年期的长期贷款，贷款合同中明确， 2 亿元中的1.2亿用于项目建设，0.8亿用于归还他行借款。 请问，0.8亿元所孳生的利息是否能以一般借款的性质将利息资本化。

回答人：chenyiwei
0.8亿元部分明确没有用于符合资本化条件的资产购建，因此不能资本化。一般借款费用资本化的前提是该笔一般借款被用于符合资本化条件的资产的购建。